
\vspace{1.8em}
\begin{minipage}{\textwidth}
\stepcounter{mallinumber}
\textbf{Tüüpsõnamall \arabic{mallinumber}\,\vadja{mussõ}}\\

\begin{sideways}
\begin{tabular}{l l}
muutvormimall & tunnused \\
\hline
\underline{mus}\,+\,sõ & \textsc{ sg nom } \\
\underline{mus}\,+\,a & \textsc{ sg gen } \\
\underline{mus}\,+\,sa & \textsc{ sg par } \\
\underline{mus}\,+\,sasõ & \textsc{ sg ill } \\
\underline{mus}\,+\,saz & \textsc{ sg ine } \\
\underline{mus}\,+\,ass & \textsc{ sg ela } \\
\underline{mus}\,+\,allõ & \textsc{ sg all } \\
\underline{mus}\,+\,all & \textsc{ sg ade } \\
\underline{mus}\,+\,alt & \textsc{ sg abl } \\
\underline{mus}\,+\,assi & \textsc{ sg tra } \\
\underline{mus}\,+\,sassaa & \textsc{ sg ter } \\
\underline{mus}\,+\,aka & \textsc{ sg com } \\
\underline{mus}\,+\,ad & \textsc{ pl nom } \\
\underline{mus}\,+\,sõjõ & \textsc{ pl gen } \\
\underline{mus}\,+\,sõit & \textsc{ pl par } \\
\underline{mus}\,+\,sõisõ & \textsc{ pl ill } \\
\underline{mus}\,+\,sõiz & \textsc{ pl ine } \\
\underline{mus}\,+\,sõiss & \textsc{ pl ela } \\
\underline{mus}\,+\,sõillõ & \textsc{ pl all } \\
\underline{mus}\,+\,sõill & \textsc{ pl ade } \\
\underline{mus}\,+\,sõilt & \textsc{ pl abl } \\
\underline{mus}\,+\,sõissi & \textsc{ pl tra } \\
\underline{mus}\,+\,sõissaa & \textsc{ pl ter } \\
\underline{mus}\,+\,sõika & \textsc{ pl com } \\
\end{tabular}
\end{sideways}
\captionof{table}{Tüüpsõna \arabic{mallinumber}\,\textit{mussõ} ekstraheeritud muutvormimallid.}
\label{tab:tüüpsõnamall-mussõ}

\end{minipage}

 
\vspace{1em}
\noindent Tüüpsõna hõlmab vormisõnastiku 2 lekseemi: \vadja{\underline{mus}sõ} ja \vadja{\underline{kapus}sõ}.
